# 请教陈版：企业合并问题

提问人：绿琴 时间：2015-01-13 20:57:03
请教陈版一个问题：A公司是北京市国资委下属的集团公司，B是 A的控股子公司，C是A的全资子公司，D是C的全资子公司。本期B拟进行增资，增资款认缴额时间截止是 2015 年 6 月 30 日。增资款来源如下： 1 、A以现金 19436 万元增资； 2 、C以现金 4000 万元、D的净资产评估值5791.69万元、部分专用设备2322.27万元合计12113.96元增资。目前增资款落实情况： 1 、截止到 2014 年 12 月 31日，B已收到A的现金 15700 万元，剩余 3763 万元于 2015 年 1 月 9 日到账； 2 、截止到 2014 年 12 月 31 日，B已收到C的现金 1000 万元，专业设备尚未转让，D公司尚未办理工商变更手续； 3 、截止到 2014 年 12 月 31 日，D公司的董事会成员 3 人，其中董事长（原D公司的董事长）兼任B公司的副总，专门分管D公司；另外 2 名董事会成员分别是D公司的总经理和研发副总。请教： 1 、本期B单体报表是否应进行增资账务处理？若处理，是按照 2014 年 12 月 31 日的实际入资额（15700+1000）还是按照全部（19436+12113.96）入资?
2 、本期D公司是否应该纳入B公司的合并范围？如果合并，是抵消长期股权投资还是资本公积？（涉及到第 1 问中是否全部增资入账问题）？
希望各位坛友多多指教！

回答人：chenyiwei
1 、B的个别报表应按照实际收到的出资额确认相关资产和权益（实收资本和资本公积）的增加。对已认缴但尚未缴纳的出资不应确认。 对于C以D的股权对B出资的事项，对B而言是构成一项同一控制下的合并，因此B能否在尚未办理D的工商变更登记的情况下确认对D的股权投资，可对照企业合并准则应用指南第二条所给出的判断合并日的五项标准加以判断，工商变更登记不一定是必要条件，关键是管理权和收益权的转移。
2 、同上，可对照合并日判断的标准，确定截至 2014 年末B是否已经控制D。如果符合控制的判断标准，则对于合并日之前合并报表的追溯调整问题，可参考本版面上以前的讨论，采用尽可能简单的处理方法。